臺灣高等法院刑事判決　　　　　　　　　　　　　九十三年度上易字第一九八七號
　　上　訴　人　臺灣宜蘭地方法院檢察署檢察官
　　被　　　告　甲○○
右上訴人因被告賭博案件，不服臺灣宜蘭地方法院九十三年度易字第三六一號，中華
民國九十三年十月二十七日第一審判決（起訴案號：臺灣宜蘭地方法院檢察署九十三
年度偵字第二二一四號），提起上訴，本院判決如左：
    主  文
原判決撤銷。
甲○○連續意圖營利供給賭博場所，處有期徒刑月，如易科罰金，以佰元折算壹
日。緩刑貳年。
賭博器具麻將壹副、骰子顆均沒收。
    事  實
一、甲○○基於意圖營利供給賭博場所概括犯意，自民國（下同）九十三年三月間起
    ，連續提供其宜蘭縣羅東鎮○○○街一二八號住處房屋，作為賭博財物場所，以
    其所有之麻將及骰子為賭具，供人賭博財物，約定抽頭方法為自摸時給予新台幣
    （下同）一至二百元不等之金額，而從中牟利，九十三年六月二十五日下午五時
    三十五分許，經警持搜索票至宜蘭縣羅東鎮○○○街一二八號，當場查獲甲○○
    及賭客羅建成、劉志賢、林欽賢、游春田等人在場賭博（另由宜蘭縣警察局羅東
    分局以社會秩序維護法裁處），並扣得甲○○提供之當場賭博之器具麻將一副、
    骰子三顆及賭客羅建成、劉志賢、林欽賢、游春田等人之賭資四千二百元等物。
二、案經宜蘭縣警察局羅東分局報告臺灣宜蘭地方法院檢察署檢察官偵查起訴。
    理  由
一、訊據被告對於在為警查獲當日提供其住處及所有扣案之麻將一副與骰子三顆供羅
    建成、劉志賢、林欽賢及游春田以麻將賭玩等情固供承不諱，惟否認公訴意旨所
    指犯行，辯稱略以：「近半年均在外地工作，並未住於前揭租處，而警員查獲當
    時，羅建成四人尚未開始賭玩麻將」等語，然查：
(一)、本件認定事實所引用之本件卷內所有卷證資料（包含人證與文書證據、物證等證
    據），並無證據證明係公務員違背法定程序所取得，且被告於審判期日陳明：「
    （卷內所有之卷證資料均不排除證據能力，有何意見陳述？）沒有意見」，又本
    件被告以外之人於審判外之陳述，亦無刑事訴訟法第一百五十九條之一至之三所
    規定之不得作為證據之情形，且卷內之文書證據，亦無刑事訴訟法第一百五十九
    條之四之顯有不可信之情況與不得作為證據之情形，則依刑事訴訟法第一百五十
    九條至一百五十九條之五之規定，本件認定事實所引用之本件卷證所有證據（包
    含人證與文書證據、物證等證據），均有證據能力，合先敘明。
(二)、被告於警詢及偵查已坦稱：「九十三年三月底開始，提供我的住處供朋友有空時
    打麻將，每次以一百元作底，五十元一台，自己也有參與打麻將，不一定每天玩
    ，但今天被查獲時有在玩」、「自摸會給我給一、二百元」、「查扣器具麻將一
    副、骰子三顆是我的」等語，且本件亦有臺灣宜蘭地方法院搜索票、宜蘭縣警察
    局羅東分局搜索扣押筆錄、搜索經過及結果報告書各一份、現場照片四幀附卷及
    前開被告提供當場賭博之器具麻將一副、骰子三顆及賭客羅建成、劉志賢、林欽
    賢、游春田等人之賭資四千二百元等物扣案可稽，被告自白應堪信與事實相符。
(三)、被告雖於事後辯稱：「剛玩不久，只有三人」等語，然依賭客林欽賢於警詢稱：
    「賭玩麻將輸了六百元」等語，以及劉志賢證稱：「自九十三年六月二十五日十
    五時許進入該賭博場所，約輸新台幣七百元左右」等語（警卷第十二頁、十四頁
    背面），顯見賭客已賭玩麻將有相當時間，至於證人吳李龍於原審雖證稱：「警
    察到達時，他們賭客四個人剛坐下還沒開始玩」云云，另證人游春田（已死亡）
    於警詢雖稱：「（警方現場查扣之睹資新台幣四千二百元中有否你所有之賭資？
    ）沒有，因為我剛坐下要賭玩警察就來」等語（警卷第八頁背面），惟依警卷所
    附第十六頁現場照片，賭客均就座並取牌完妥，桌上麻將並有摸牌捨牌丟出之麻
    將十餘粒，且該照片左方賭客右手桌邊煙蒂盒已熄滅三支香菸，賭客牌桌前夾縫
    有面額不詳紅色紙鈔一張，足見賭客羅建成、林欽賢、劉志賢四人已開始賭麻將
    ，均非剛坐下，而應係已進行賭博行為一段時間，足徵被告所辯不可信，而證人
    吳李龍、游春田之證詞與實際查獲之相片證據不合，而有迴護被告之情，顯不可
    採。
(四)、本件係林詠富於九十三年六月二十二日親自向宜蘭縣警察局羅東分局提出檢舉，
    檢舉內容就被告提供賭博場所之地點及方式均指述綦詳，並經宜蘭縣警察局羅東
    分局於同年月二十五日持原審法院所核發之搜索票前往搜索，當場查獲被告聚眾
    賭博犯行，有原審法院九十三年度聲搜字第四四六號刑事卷宗一份在卷可參，若
    被告並無聚眾賭博行為，且與林詠富並無仇怨，何以林詠富會甘冒風險至警局檢
    舉被告犯行，並於是日確實查獲賭博情事。
(五)、被告辯稱於九十三年三月間起即至臺北市作雜工等情，雖經證人吳李龍於原審證
    述在卷，惟證人證詞是否可採，即有無證據證明力，仍須參酌其他事實確認，而
    證人吳李龍於原審所為陳述係經被告主詰問，內容雖為：「（被查獲那段期間三
    月到七月，我是否都在台北工作，不住在查獲地點？）被告確實都在台北做雜工
    ，我也在台北跟人家合夥做生意，被告提早我一天回到查獲地點」等語，然此段
    陳述為誘導詰問下之陳述，違反刑事訴訟法第一百六十六條之一第二項之規定，
    所為陳述無證據證明力而不可採，且證人吳李龍於原審另證稱：「警察到達時，
    他們賭客四個人剛坐下還沒開始玩」云云，與被告所辯解之只有三人不符，而所
    稱「剛坐下」之詞，經檢視卷附現場查獲照片，桌上麻將已堆置完畢，且賭客旁
    煙灰缸已有數支煙蒂，顯見賭客均非剛坐下，而應係已進行賭博行為相當時間，
    足徵證人吳李龍之證詞顯與實際情形有間，有迴護被告之情，是其證稱被告於九
    十三年三月間起即至台北市工作云云，因與具體證據不符，亦不足取。
(六)、被告提供賭博場所之行為並非每天為之，業據被告於偵查陳明，縱被告提出電費
    單據證明該段期間之電費僅八十四元至八十九元不等之金額，亦難因此證明該屋
    無人居住使用，況警方搜索時確實在該屋查獲有賭博犯行，被告辯解未聚眾賭博
    云云，仍非可採。
(七)、綜上，本件事證明確，被告所辯尚非可採，其犯行堪予認定，應依法論科。
二、論罪科刑部分：
(一)、核被告甲○○所為，係犯刑法第二百六十八條之意圖營利供給賭博場所罪。被告
    先後多次意圖營利供給賭博場所犯行，時間緊接，犯罪構成要件相同，顯係基於
    概括犯意為之，應依連續犯規定論以一罪，並加重其刑。至於公訴意旨雖認被告
    所為係犯刑法第二百六十八條之意圖營利供給賭博場所罪與意圖營利聚眾賭博罪
　　嫌，然本件查獲地點為被告之住宅，且所查獲者僅賭客羅建成、劉志賢、林欽賢
　  、游春田等四人，是尚難認被告所為另犯意圖營利聚眾賭博罪嫌，惟此部分公訴
    意旨認與被告所犯刑法第二百六十八條之意圖營利供給賭博場所罪為想像競合犯
    ，是就此部分爰不另為無罪之諭知，附此敘明。
(二)、原審未審及此，以無證據證明被告犯罪等情，遽為被告無罪之諭知，自難謂洽，
    檢察官上訴意旨，以被告所為已該當於刑法第二百六十八條之構成要件等語，指
    摘原判決諭知無罪為不當，非無理由，則原判決既有未洽，自應將原判決撤銷改
    判。爰審酌被告提供賭博場所，敗壞社會風氣，參酌被告犯罪目的、動機、手段
　　、犯罪後否認犯行等一切情狀，量處有期徒刑月，並諭知易科罰金折算標準。
  　被告前雖因殺人未遂罪經判處徒刑八年，於七十八年十一月十日減刑執行完畢，
    但於該項有期徒刑以上刑之執行完畢後，五年以內未曾受有期徒刑以上刑之宣告
    ，有臺灣高等法院被告全國前案紀錄表在卷可查，其因一時失慮致有上開犯行，
    經此偵審過程與刑之宣告，當知所惕勉自勵，信無再犯之虞，足認本件之宣告刑
    以暫不執行為適當，且被告陳明現有正當工作，是短期自由行之執行，有礙其職
    業與生活，並不符合刑事政策之理念，爰依刑法第七十四條第二款規定，宣告緩
    刑貳年，以鼓勵向上，並期自新。
(三)、扣案當場賭博之器具麻將一副、骰子三顆等物，係被告所有，供犯罪所用之物，
    業據被告陳明在卷，依刑法第二百六十六條第二項與第三十八條第一項第二款之
    規定，宣告沒收。至扣案之賭資四千二百元，係證人即在場賭博之賭客羅建成、
    劉志賢、林欽賢等人所有，並非在賭檯或兌換籌碼處之財物，業據證人羅建成、
    劉志賢、林欽賢等人於警訊陳述明確，並非被告所有，檢察官亦於起訴書載明不
    聲請宣告沒收，是不為沒收之宣告，附此敘明。
據上論斷，應依刑事訴訟法第三百六十九條第一項前段、第三百六十四條、第二百九
十九條第一項前段，第五十六條、第二百六十八條、第四十一條第一項、第二百六十
六條第二項、第三十八條第一項第二款、第七十四條第二款，罰金罰鍰提高標準條例
第一條前段、第二條，判決如主文。
本案經檢察官王安明到庭執行職務。
中　　　華　　　民　　　國　　九十三　　年　　　十二　　月　　二十九　　日
                              臺灣高等法院刑事第七庭
                                  審判長法  官  吳　啟　民
                                        法  官  林　瑞　斌
                                        法  官  施　俊　堯
右正本證明與原本無異。
不得上訴。
                                        書記官  陳　彥　蕖
中　　　華　　　民　　　國　　九十三　　年　　　十二　　月　　二十九　　日
附錄：本案論罪科刑法條全文
刑法第二百六十八條
意圖營利，供給賭博場所或聚眾賭博者，處三年以下有期徒刑，得併科三千元以下罰
金。
